【裁判字號】    95,訴,969
【裁判日期】    951222
【裁判案由】    違反毒品危害防制條例
【裁判全文】
臺灣屏東地方法院刑事判決
95年度訴字第969號
公  訴  人  臺灣屏東地方法院檢察署檢察官
被      告  甲○○  28歲民.
                    （
上列被告因違反毒品危害防制條例案件, 經檢察官提起公訴（95
年度毒偵字第1725號）, 本院裁定以簡式審判程序審理, 判決如
下：
    主  文
甲○○施用第一級毒品, 累犯, 處有期徒刑壹年, 扣案第一級毒
品海洛因壹包（驗後淨重零點零肆公克, 空包裝重零點貳玖公克
）及注射針筒壹支沒收銷燬之。又施用第二級毒品, 累犯, 處有
期徒刑陸月, 扣案第二級毒品甲基安非他命壹包（毛重零點貳公
克）沒收銷燬之。應執行有期徒刑壹年肆月, 扣案第一級毒品海
洛因壹包（驗後淨重零點零肆公克, 空包裝重零點貳玖公克）、
第二級毒品甲基安非他命壹包（毛重零點貳公克）及注射針筒壹
支均沒收銷燬之。
    事  實
一、甲○○曾於民國88年1 月間, 因施用毒品案件, 為法院裁定
    送觀察勒戒, 嗣因認無繼續施用傾向而於88年2 月8 日釋放
    , 並由臺灣屏東地方法院檢察署檢察官以88年偵字第668 號
    不起訴處分確定。惟於88年10月間, 其又因施用毒品, 為法
    院裁定送觀察勒戒, 嗣又認無繼續施用傾向而釋放, 並由同
    署檢察官於88年11月3 日以88年偵字第4629號不起訴處分確
    定。甲○○另於92年間, 分別因犯搶奪、侵占遺失物及施用
    毒品等罪, 為本院判處有期徒刑1 年4 月、罰金5000元及有
    期徒刑1 年8 月確定（本院92年訴字第315 號及92年訴字第
    670 號刑事判決）。其自92年8 月5 日起入監服刑, 惟於95
    年3 月28日即獲假釋出獄, 迄95年6 月5 日原定縮刑期滿執
    行完畢日為止, 其假釋均未撤銷, 其未執行之刑以已執行論
    。
二、甲○○並未因前揭犯罪入監服刑而知所悔改, 竟又於施用毒
    品為法院判決入監服刑完畢後5 年內, 基於施用第一級毒品
    之犯意, 於95年10月5 日13時許, 乘坐車號WP-4122 號自用
    小客車, 行經屏東縣恆春鎮○○路段時, 在該車內, 以針筒
    注射之方式, 施用第一級毒品海洛因1 次。另基於施用第二
    級毒品之犯意, 於95年10月4 日下午15時許, 在屏東縣恆春
    鎮○○路3 之3 號其住所附近之華山寺, 以將毒品置入玻璃
    球內燒烤, 使汽化後吸食其煙霧之方式, 施用第二級毒品甲
    基安非他命1 次。嗣於95年10月5 日13時50分許, 甲○○乘
    坐上開汽車行經屏東縣恆春鎮○○路時為警查獲, 並自車內
    扣得第一級毒品海洛因1 包（驗後淨重0.04公克, 空包裝重
    0.29公克）、甲基安非他命1 包（毛重0.2 公克）及供其施
    用海洛因毒品而含有該毒品成分之注射針筒1 支。
三、案經屏東縣警察局恆春分局報請臺灣屏東地方法院檢察署檢
    察官偵查起訴。
    理  由
一、上揭事實業據被告甲○○於警詢、偵查及本院審理中坦承不
    諱, 且其為警查獲時所採集之尿液, 經送臺灣檢驗科技股份
    有限公司濫用藥物實驗室檢驗結果, 亦呈嗎啡陽性及甲基安
    非他命陽性反應無誤。而其持有之白粉1 包及白色晶體1 包
    , 前者經送往法務部調查局鑑定結果, 確認其中含有第一級
    毒品海洛因成分, 淨重0.04公克, 空包裝重0.29公克; 後者
    , 由查獲警局以臺灣尖端生技醫藥股份有限公司簡易快速篩
    檢試劑檢驗結果, 則呈安非他命陽性反應, 此分別有上開公
    司濫用藥物尿液檢驗報告（報告編號：KH2006A0000000號）
    、屏東縣警察局恆春分局毒品案件尿液受檢人真實姓名代號
    對照表、該局毒品初步檢驗報告單及法務部調查局調科壹字
    第09523041660 號鑑定書各1 分在卷可考, 並有含海洛因成
    分之注射針筒1 支扣案供憑, 足證被告自白與事實相符。此
    外, 被告曾因施用毒品而有事實欄所記載之觀察勒戒及受徒
    刑執行等情節, 亦有臺灣高等法院被告前案紀錄表附卷供憑
    , 是以本件事證已臻明確, 被告犯行堪以認定。
二、按海洛因為第一級毒品, 甲基安非他命為第二級毒品, 毒品
    危害防制條例第2 條第2 項第1 款、第2 款分別定有明文。
    被告因施用毒品受觀察勒戒及有期徒刑執行完畢後5 年內,
    分別施用海洛因及甲基安非他命毒品, 核其所為係犯毒品危
    害防制條例第10條第1 項施用第一級毒品罪及同條第2 項之
    施用第二級毒品罪, 其持有海洛因及甲基安非他命毒品之行
    為分別為施用該等毒品之犯行所吸收, 不另論罪。被告所犯
    上開兩罪, 犯意各別, 罪名不同, 應分論併罰。又被告前有
    如事實欄所示之科刑及執行情形, 有臺灣高等法院被告前案
    紀錄表附卷足憑, 其於刑之執行完畢後5 年內, 故意再犯本
    件有期徒刑之2 罪, 均為累犯, 均應依法加重其刑。爰審酌
    被告之智識程度、曾有違反麻醉藥品管理條例、槍奪、侵占
    遺失物及多次施用毒品之犯罪前科（卷附臺灣高等法院被告
    前案紀錄表參照）, 素行不端, 前經施用毒品受觀察勒戒及
    有期徒刑之執行後, 仍無視毒品對身心之危害而再度施用,
    且施用兩種毒品, 惟其於偵、審程序中均坦承犯行, 態度尚
    稱良好等一切情狀, 分別量處如主文所示之刑, 並合併定其
    應執行之刑, 以資懲儆。扣案海洛因及甲基安非他命1 包分
    別為預備供被告施用之第一、二級毒品, 扣案注射針筒1 支
    則為被告施用第一級毒品海洛因之工具, 業據其供明。而該
    注射針筒經查獲員警以臺灣尖端先進生技醫藥股份有限公司
    毒品簡易快速篩檢試劑檢驗結果, 呈嗎啡及海洛因反應, 有
    屏東縣警察局查獲涉嫌毒品條例案件毒品初步檢驗報告單1
    紙在卷可憑, 因此足認該支針筒業已沾黏海洛因毒品, 難以
    析離。又前開毒品之包裝袋, 既用以包裝毒品, 衡情亦應有
    難以析之毒品附著, 故應將海洛因毒品、其包裝袋及注射針
    筒整體視為海洛因毒品, 併依毒品危害防制條例第18條第1
    項前段規定諭知沒收銷燬之。甲基安非他命毒品及其包裝袋
    亦應視為甲基安非他命毒品之整體, 併依上開規定諭知沒收
    銷燬。
三、公訴意旨另以: 被告甲○○基於施用第一級毒品之犯意, 自
    95年5 月間某日起至同年10月5 日13時許前某日止, 在屏東
    縣恆春鎮○○路段, 以每天施用數次或數天施用1 次之頻率
    , 施用第一級毒品海洛因多次（即將前開論罪科刑之施用海
    洛因毒品犯行除外）; 另基於施用第二級毒品之犯意, 自95
    年6 月間某日起至同年10月4 日15時至16時許前某日止, 在
    前開處所, 以將毒品置於鋁箔紙上以火燒烤, 使其汽化後吸
    食其煙霧之方式, 施用第二級毒品甲基安非他命多次（即將
    前開論罪科刑之施用甲基安非他命毒品犯行除外）, 故認此
    兩部分行為亦分別涉有毒品危害防制條例第10條第1 項之施
    用第一級毒品罪嫌及同條第2 項之施用第二級毒品罪嫌。惟
    查: 公訴人認被告涉有此兩部分犯嫌, 乃以被告於偵查中之
    自白、上開尿液檢驗報告、扣案毒品及注射針筒為主要論據
    。惟被告於偵查中先向檢察官陳稱: 「海洛因有的話就一天
    用好多次, 若是沒有就沒有施用, 安非他命也是一樣。」（
    95年毒偵字第1725號卷第7 頁筆錄參照）；然於本院審理中
    又改稱: 「（海洛因）有時候每天用2 、3 次, 有時候2 天
    用1 次。（甲基安非他命）與施用海洛因的頻率一樣。」（
    本院卷第42頁背面）, 並稱不確定各次施用之時間及地點（
    本院卷第43頁）, 前後說詞不盡相同, 犯罪時間、地點亦欠
    明確, 因此尚難據其自白, 認定其施用毒品之有無或其次數
    。又卷附尿液檢驗報告, 依目前之科學檢驗技術, 僅能證明
    被告曾於採尿前數天內施用海洛因及甲基安非他命毒品, 至
    於其施用之次數、時間及採尿前數天內以外之時間是否吸食
    毒品, 均無從自該檢驗報告得知, 故亦不能以卷附之尿液檢
    驗報告證明被告曾自95年5 月間某日起至同年10月5 日13時
    許前某日, 在前揭論罪科刑部分以外之時間、地點, 施用海
    洛因及甲基安非他命毒品多次。此外, 扣案注射針筒1 支,
    僅為被告施用海洛因毒品之工具; 扣案海洛因及甲基安非他
    命則為預備供被告施用之毒品, 均不足用以證明被告施用毒
    品之時間及次數。是以, 公訴人僅以被告內容不甚明確之自
    白證明被告犯行, 其證據自有不足。此外, 復查無其他證據
    證明被告確有公訴人所指此兩部分犯行, 惟公訴意旨似認此
    兩部分與前揭論罪科刑之施用第一級毒品及施用第二級毒品
    部分乃屬包括一罪之集合犯, 為實質上一罪, 爰不另為無罪
    之諭知。
據上論斷, 應依刑事訴訟法第273 條之1 第1 項、第299 條第1
項前段, 毒品危害防制條例第10條第1 項、第2 項、第18條第1
項前段, 刑法第11條、第47條第1 項、第51條第5 款, 判決如主
文。
中    華    民    國    95    年    12    月    22    日
                  刑事第四庭    法  官  王以齊
以上正本證明與原本無異。
如不服本判決應於收受本判決送達後十日內向本院提出上訴書狀
，其未敘述上訴理由者，並得於提起上訴後十日內向本院補提理
由書狀（均須按他造當事人之人數附繕本）「切勿逕送上級法院
」
中    華    民    國    95    年    12    月    22    日
                                書記官  盧姝伶
附錄本判決論罪科刑法條：
毒品危害防制條例第10條
施用第一級毒品者, 處6 月以上5 年以下有期徒刑。
施用第二級毒品者, 處3 年以下有期徒刑。


司法院資訊處製作；財團法人民間司法改革基金會備份。
